en: Model rocket kit contents: Booster stage add-on; Complete kit; Interstage/coupler kit; Other/unspecified; Parts/upgrade kit; Sustainer stage add-on; Other
vi: Nội dung bộ dụng cụ tên lửa mô hình: Tiện ích bổ sung tầng đẩy; Bộ hoàn chỉnh; Bộ nối/tầng trung gian; Khác/Không xác định; Phụ tùng/Bộ nâng cấp; Tiện ích bổ sung tầng duy trì; Khác
nb: Innhold i modellrakettsett: Tilleggsdel for booster-trinn; Komplett sett; Mellomtrinn-/koblingssett; Annet/uspesifisert; Dele-/oppgraderingssett; Tilleggsdel for hovedtrinn; Annet
ro-RO: Conținutul kitului de rachetă de modelism: Add-on treaptă de propulsie; Kit complet; Kit inter-trepte/cuplaj; Altele/nespecificat; Kit piese/upgrade; Add-on pentru stadiul de susținere; Altele
sk-SK: Obsah súpravy modelárskej rakety: Doplnok nosného stupňa; Kompletná súprava; Súprava medzistupňa/spojky; Iné/nešpecifikované; Súprava dielov/vylepšení; Doplnok udržiavacieho stupňa; Iné
sl-SI: Vsebina kompleta modela rakete: Dodatek za pospeševalno stopnjo; Popoln komplet; Komplet za medstopnjo/spojnico; Drugo/neopredeljeno; Komplet delov/nadgradenj; Dodatek za nosilno stopnjo; Drugo
hu: Modellrakéta-készlet tartalma: Gyorsítófokozat-kiegészítő; Teljes készlet; Fokozatközi/csatoló készlet; Egyéb/nincs megadva; Alkatrész-/fejlesztőkészlet; Főfokozat-kiegészítő; Egyéb
es: Contenido del kit de cohete de modelismo: Complemento de etapa de refuerzo; Kit completo; Kit de interetapa/acoplador; Otro/no especificado; Kit de piezas/mejoras; Complemento de etapa de sustentación; Otro
pt-PT: Conteúdo do kit de modelo de foguete: Suplemento de fase de propulsão; Kit completo; Kit de interestágio/acoplador; Outro/não especificado; Kit de peças/melhorias; Suplemento de fase de sustentação; Outro
fi: Pienoismalliraketin rakennussarjaan sisältyvät osat: Apurakettivaiheen lisäosa; Täydellinen sarja; Vaiheistus-/liitinsarja; Muu/ei määritelty; Osa-/päivityssarja; Päärakettivaiheen lisäosa; Muu
ru: Содержимое набора модели ракеты: Дополнительная разгонная ступень; Полный набор; Межступенчатый переходник/соединитель; Другое/не указано; Набор деталей/для модернизации; Дополнительная маршевая ступень; Другое
ko: 모형 로켓 키트 구성품: 부스터 스테이지 추가 기능; 완성형 키트; 단간/커플러 키트; 기타/지정되지 않음; 부품/업그레이드 키트; 서스테이너 스테이지 추가 기능; 기타
sv: Innehåll i modellraketssats: Tillägg för boostersteg; Komplett byggsats; Byggsats för mellansteg/koppling; Annat/ospecificerat; Delar/uppgraderingskit; Tillägg för bärsteg; Annat
el: Περιεχόμενα κιτ μοντέλου πυραύλου: Πρόσθετο ενισχυτικού σταδίου; Πλήρες κιτ; Κιτ ενδιάμεσου σταδίου/συνδέσμου; Άλλο/μη καθορισμένο; Ανταλλακτικά/κιτ αναβάθμισης; Πρόσθετο σταδίου διατήρησης; Άλλο
th: สิ่งของในชุดจรวดจำลอง: ส่วนเสริมจรวดขับดัน; ชุดอุปกรณ์ครบชุด; ชุดข้อต่อ/ตัวเชื่อม; อื่นๆ/ไม่ระบุ; ชิ้นส่วน/ชุดอัปเกรด; ส่วนเสริมจรวดท่อนบน; อื่นๆ
de: Inhalt des Modellraketen-Sets: Booster-Stufen-Add-on; Kompletter Bausatz; Zwischenstufen-/Kopplerpaket; Sonstige/Keine Angabe; Teile-/Tuning-Bausatz; Sustainer-Stufen-Add-on; Sonstige
nl: Modelraketkit inhoud: Booster-trapuitbreiding; Complete kit; Tussentrap-/koppelkit; Overig/ongespecificeerd; Onderdelen-/upgradekit; Sustainer-trapuitbreiding; Overig
ja: 模型ロケットキットコンテンツ: ブースターステージアドオン; コンプリートキット; 胴体継手/カプラーキット; その他/指定なし; パーツ/アップグレードキット; サステイナーステージアドオン; その他
hr-HR: Kompletan sadržaj modela rakete: Dodatak za potisni stupanj; Potpuni komplet; Međustupanjski komplet / komplet za spajanje; Ostalo/nespecificirano; Komplet dijelova/nadogradnji; Dodatak za glavni stupanj; Ostalo
cs: Obsah sady modelové rakety: Doplněk nosného stupně (booster); Kompletní sada; Mezistupňová/spojovací sada; Jiné/nespecifikováno; Sada dílů/vylepšení; Doplněk letového stupně (sustainer); Jiné
tr: Model roket kiti içeriği: Güçlendirici kademe eklentisi; Tam kit; Kademe arası/birleştirici kiti; Diğer/belirtilmemiş; Parça/yükseltme kiti; Ana motor kademe eklentisi; Diğer
zh-TW: 模型火箭套件內容: 助推級附加元件; 完整套件; 級間/耦合器套件; 其他/未指定; 零件/升級套件; 續航級附加元件; 其他
pl: Zawartość zestawu rakiety modelarskiej: Dodatkowy stopień startowy (booster); Kompletny zestaw; Zestaw łączników/międzystopniowy; Inne/nieokreślone; Części/zestaw modernizacyjny; Dodatkowy stopień główny (sustainer); Inne
it: Contenuto del kit per razzomodellismo: Componente aggiuntivo del razzo vettore; Kit completo; Kit interstadio/accoppiatore; Altro/non specificato; Parti/kit di aggiornamento; Componente aggiuntivo dello stadio principale; Altro
bg-BG: Съдържание на комплекта за моделиране на ракета: Добавка за бустерна степен; Пълен комплект; Междустепенен/свързващ комплект; Друго/неуточнено; Комплект с части/подобрения; Добавка за поддържаща степен; Друго
fr: Contenu du kit de fusée miniature: Complément d’étage d’accélération; Kit complet; Kit inter-étage/coupleur; Autre/non spécifié; Pièces/kit de mise à niveau; Complément d’étage de croisière; Autre
zh-CN: 模型火箭套件所含物品: 助推级附加组件; 完整套件; 级间/连接器套件; 其他/未指定; 零件/升级套件; 主发动机级附加组件; 其他
pt-BR: Foguete de modelismo kit conteúdo: Complemento de estágio propulsor; Kit completo; Kit interetapas/acoplador; Outro/não especificado; Peças/kit de melhoria; Complemento de estágio sustentador; Outros
da: Modelraketsættets indhold: Tilføjelse af booster-trin; Komplet sæt; Mellemtrin-/koblingssæt; Andet/uspecificeret; Dele/opgraderingssæt; Tilføjelse af sustainer-trin; Andet
lt-LT: Modelinės raketos rinkinio turinys: Papildoma greitinimo pakopa; Pilnas rinkinys; Tarpinės pakopos / movos rinkinys; Kita / nenurodyta; Dalių / atnaujinimo rinkinys; Pakopos palaikymo priedas; Kita